【裁判字號】    98,簡上,54
【裁判日期】    980625
【裁判案由】    傷害等
【裁判全文】
臺灣花蓮地方法院刑事判決              98年度簡上字第54號
上  訴  人
即  被  告  乙○○
上列上訴人即被告因竊盜案件，不服本院花蓮簡易庭97年度花簡
字第1366號民國98年2月27日第一審判決（聲請簡易處刑案號：9
6年度偵字第4336 號），提起上訴，本院管轄之第二審合議庭判
決如下：
    主  文
上訴駁回。
    事實及理由
一、本案經本院審理結果，認第一審判決依刑法第277條第1項、
    第309條第1項，判處上訴人即被告乙○○（下簡稱被告）應
    執行拘役30日，如易科罰金，以新臺幣1千元折算1日，認事
    用法及量刑均無不當，應予維持，除將判決書第 2頁顯係誤
    繕為「張志昌」、「謝志昌」之證人姓名，均更正為「劉志
    昌」外，餘均引用第一審簡易判決書記載之事實、證據及理
    由。
二、被告上訴意旨略以：伊是在甲○○與伊姐姐張立塏發生爭執
    之後去勸架，沒有與張立塏共同傷害甲○○，且她們兩人身
    高、體重均不成比例，甲○○身高160幾公分，張立塏才150
    幾公分，如何能憑驗傷單判定張立塏扭轉甲○○的手臂；又
    證人劉志昌供詞與事實不符，伊只是騎單車經過，何來作勢
    打人之說？且劉志昌與甲○○有特殊情誼（主委與幹事），
    多所偏袒告訴人，故提起上訴，請求撤銷原判，改為無罪之
    諭知云云。
三、經查: 被告之公然侮辱及傷害犯行，據原審於判決書內詳細
    論述認定有罪之理由，被告辯稱其僅係上前勸開其胞姊張立
    塏與告訴人甲○○，並未辱罵、毆打告訴人甲○○云云，與
    證人劉志昌、汪景珍之證詞、告訴人指述及其所提出之診斷
    證明書、受傷照片等不符，不足採信；又共同被告張立塏經
    原審簡易判決有罪後，並未提起上訴，故被告上訴內容所稱
    「如何認定張立塏扭轉甲○○手臂」云云，與上訴人所涉本
    案犯罪無關，本院自無庸審查。末查，告訴人甲○○為花蓮
    市凌雲四村國宅社區管理委員會主任委員，乃社區住戶推選
    產生，而證人劉志昌係該社區管理委員會聘請千翔保全公司
    後，由該保全公司所派駐社區，擔任社區總幹事之保全人員
    ，與甲○○個人並無僱傭關係存在，尚難僅憑 2人均以服務
    社區為目的，平日就處理社區事務有職務接洽，即認證人劉
    志昌有偏頗告訴人之虞，且原審判決認定被告有罪，亦非僅
    憑證人劉志昌之單一證詞。綜上，被告上訴空言否認犯行，
    惟未聲請調查任何對其有利之證據，經核卷內證據資料，原
    審判決核無違誤，量刑亦屬妥適，本件上訴難認有理由，應
    予駁回。
據上論斷，應依刑事訴訟法第455條之1第1項、第3項、第 368條
、第373條，判決如主文。
本案經檢察官吳文正到庭執行職務。
中    華    民    國    98    年    6     月    25    日
                  刑事第一庭    審判長法  官  張健河
                                      法  官  魏俊明
                                      法  官  蕭一弘
上列正本證明與原本無異。
本件不得上訴。
中    華    民    國    98    年    6     月    25    日
                                      書記官


司法院資訊處製作；財團法人民間司法改革基金會備份。
